臺灣高等法院民事裁定  
109年度抗字第1527號
抗  告  人  李維敏  
            李宗鑾  
上列抗告人因與台灣桃園農田水利會間聲明異議事件，對於中華
民國109年10月7日臺灣新竹地方法院109年度執事聲字第39號裁
定，提起抗告，本院裁定如下：
    主  文
抗告駁回。
抗告程序費用由抗告人負擔。
    理  由
一、本件抗告意旨略以：抗告人李維敏、李宗鑾（下單稱其名，合稱抗告人）因不服臺灣新竹地方法院民事執行處（下稱原法院執行處）104年度司執字第36320號強制執行事件（下稱系爭執行事件）民國109年10月5日上午9時30分履勘命令，依強制執行法第12條第1項規定聲明異議，依同法第2項規定應由法院裁定，原法院執行處司法事務官自行駁回聲明異議（下稱原處分），已屬違法，原裁定維持原處分，自有不當。又李宗鑾於本院106年度上字第1284號第三人異議之訴（下稱系爭第三人異議之訴事件）曾為訴之追加，該追加之訴屬一般訴之合併，縱令法院以判決駁回本訴，以裁定駁回追加之訴，然最高法院107年度台抗字第875號裁定（下稱875號裁定）理由已謂系爭第三人異議之訴訴訟標的價額新臺幣（下同）25萬2,000元合計追加請求，訴訟標的價額已逾150萬元等語，875號裁定有拘束本院效力，原裁定理由援引本院108年7月8日院彥民宋106上1284字第0000000000號函（下稱0000000000號函），稱系爭第三人異議之訴事件之訴訟標的價額未逾150萬元不得上訴第三審，已於裁判日確定，係意圖掩飾重要證物即原法院竹北簡易庭105年11月30日105年竹北簡字第268號宣判筆錄原本遭湮滅隱匿事實，違法核定訴訟標的價額，致使系爭第三人異議之訴事件不得上訴第三審，原裁定竟謂該案承審法官於105年11月30日再開辯論，並無湮滅隱匿宣示判決筆錄之情，無視上開宣示判決筆錄影本所載事項，其裁定理由違背證據法則、論理法則。另李宗鑾對系爭第三人異議之訴108年12月30日裁定（下稱12月30日裁定）提起抗告，最高法院雖以109年度台抗字第976號裁定（下稱976號裁定）駁回抗告，李宗鑾已對976號裁定聲請再審同時聲請停止強制執行，且12月30日裁定、976號裁定均違背司法院院字第1302號解釋而自始、當然、確定無效，原裁定竟援引0000000000號函文內容並以976號裁定業經確定為由，維持原處分而駁回抗告人之異議，有所不當，爰提起抗告，請求廢棄原裁定等語。
二、按司法事務官處理事件所為之處分，與法院所為者有同一之
    效力。當事人對於司法事務官處理事件所為之終局處分，得
    於處分送達後10日之不變期間內，以書狀向司法事務官提出
    異議。但支付命令經異議者，除有第518條所定或其他不合
    法之情形，由司法事務官駁回外，仍適用第519條規定。司
    法事務官認前項異議有理由時，應另為適當之處分；認異議
    為無理由者，應送請法院裁定之。法院認第1項之異議為有
    理由時，應為適當之裁定；認異議為無理由者，應以裁定駁
    回之。前項裁定，應敘明理由，並送達於當事人。民事訴訟
    法第240條之3、第240條之4定有明文。上述規定依強制執行
    法第30條之1規定，於強制執行程序所準用。又依本編規定
    ，應為抗告而誤為異議者，視為已提起抗告；應提出異議而
    誤為抗告者，視為已提出異議。民事訴訟法第495條亦有規
    定。另當事人或利害關係人，對於執行法院強制執行之命令
    ，或對於執行法官、書記官、執達員實施強制執行之方法，
    強制執行時應遵守之程序，或其他侵害利益之情事，得於強
    制執行程序終結前，為聲請或聲明異議。但強制執行不因而
    停止。前項聲請及聲明異議，由執行法院裁定之。不服前項
    裁定者，得為抗告。強制執行法第12條亦有規定。是當事人
    或利害關係人依強制執行法第12條規定聲請或聲明異議，得
    由司法事務官以處分為之，該處分與法院所為者有同一之效
    力，如不服司法事務官所為處分，得以書狀向司法事務官提
    出異議，司法事務官如認異議為無理由者，應送請法院裁定
    之。查抗告人對原法院執行處系爭執行事件109年10月5日上
    午9時30分履勘命令聲明異議，經司法事務官為駁回其聲明
    異議之處分（依民事訴訟法第240條之2第1項、強制執行法
    第30條之1、第12條第2項規定，係以裁定為之），抗告人提
    起抗告，依上開規定，自應視為對司法事務官所為處分聲明
    不服提起異議，原法院依前揭規定，就司法事務官所為上開
    裁定，審究抗告人之聲明異議有無理由，自屬合法有據，合
    先敘明。
三、次按強制執行程序開始後，除法律另有規定外，不停止執行
    。有回復原狀之聲請，或提起再審或異議之訴，或對於和解
    為繼續審判之請求，或提起宣告調解無效之訴、撤銷調解之
    訴，或對於許可強制執行之裁定提起抗告時，法院因必要情
    形或依聲請定相當並確實之擔保，得為停止強制執行之裁定
    。強制執行法第18條定有明文。又按強制執行法第18條第1
    項規定強制執行程序開始後，除法律另有規定外，不停止執
    行，乃明示強制執行程序以不停止執行為原則，必以同條第
    2項所規定已提起回復原狀等訴訟，為避免債務人或第三人
    發生難以回復之損害，於認有必要時，始得裁定停止執行（
    最高法院101年度台抗字第787號裁定意旨參照）。抗告人對
    系爭執行事件109年10月5日上午9時30分履勘命令聲明異議
    （見本院卷第85、第87至90頁），係以李宗鑾已提起系爭第
    三人異議之訴事件尚未確定，且其已對976號裁定聲請再審
    同時聲請停止強制執行，系爭執行事件不應進行執行程序云
    云。經查：
　㈠相對人於系爭執行事件係聲請強制執行拆除李維敏所有坐落
    新竹縣○○鄉○○段○○○○段000000地號土地上之地上物，經李宗
    鑾提起系爭第三人異議之訴，而該事件業經本院於107年9月
    19日判決駁回李宗鑾之上訴（本訴部分），同日以裁定駁回
    其追加之訴，本訴部分因訴訟標的價額未逾150萬元，已不
    得上訴第三審而於107年9月19日判決時敗訴確定，駁回追加
    之訴部分雖經李宗鑾抗告，已經最高法院108年抗字第358號
    裁定駁回抗告確定在案，此有上開判決、裁定在卷（見本院
    卷第61至67頁、第69、70頁）可據，並有0000000000號函（
    見本院卷第57頁）、最高法院民事判決確定證明書（見本院
    卷第59頁）可據，是系爭第三人異議之訴事件已敗訴確定，
    至為明確。
　㈡抗告人雖謂本院應受875號裁定拘束云云。然875號裁定係廢
    棄本院107年度聲字第256號駁回李宗鑾聲請法官迴避裁定（
    見本院卷第73、75頁），非針對系爭第三人異議之訴事件判
    決得否上訴第三審所為裁定，且976號裁定（見本院卷第71
    頁）理由已陳明李宗鑾所提系爭第三人異議之訴事件，其本
    訴訴訟標的之價額為25萬2,000元，係屬不得上訴於第三審
    之事件，追加之訴確定不合法，不得併計其價額等語，是抗
    告人主張系爭第三人異議之訴事件得上訴第三審，尚未確定
    云云，自未足採。
　㈢又抗告人主張0000000000號函係意圖掩飾重要證物即原法院
    竹北簡易庭105年11月30日105年竹北簡字第268號宣判筆錄
    原本遭湮滅隱匿事實，違法核定訴訟標的價額云云。然原法
    院105年竹北簡字第268號事件乃第三人鍾清榮等人訴請李維
    敏調高不當得利事件（見本院卷第77至84頁），究與系爭第
    三人異議之訴事件有何關連，抗告人全未陳明，抗告人執此
    主張0000000000號函覆顯屬違法云云，亦未可採。
　㈣抗告人另主張李宗鑾已對976號裁定聲請再審同時聲請停止強
    制執行，且12月30日裁定、976號裁定均違背司法院院字第1
    302號解釋而自始、當然、確定無效云云。然不僅李宗鑾對9
    76號裁定聲請再審，要與強制執行法第18條第2項得停止系
    爭執行事件執行程序規定不符，李宗鑾聲請停止強制執行亦
    未經裁定准許。況且抗告人主張12月30日裁定、976號裁定
    均自始、當然、確定無效，乃其個人意見陳述，且與系爭執
    行事件執行程序應否停止無關。
　㈤是系爭執行事件並無停止執行事由存在，抗告人對系爭執行
    事件109年10月5日上午9時30分履勘命令聲明異議，自無理
    由，原法院司法事務官處分及原裁定，分別駁回抗告人之聲
    明異議、異議，核無不當。抗告人執前詞指摘原裁定不當，
    求予廢棄，為無理由，應予駁回。
四、爰裁定如主文。
中　　華　　民　　國　　109 　年　　11　　月　　30　　日
　　　　　　　　  民事第十五庭
                      審判長法  官  方彬彬 
                            法  官  周群翔
                            法  官  陳杰正
正本係照原本作成。
不得再抗告。
中　　華　　民　　國　　109 　年　　11　　月　　30　　日
　　　　　　　　　　　　　  書記官  林雅瑩